Inventaris van het archief van de Staten van Holland en West-Friesland, 1572-1795
Nationaal Archief, Den Haag
ODH 26 5697
ODH 27 5698
ODH 28 5699
ODH 29 5700
ODH 30 5701
ODH 31 5702
ODH 32 5703
ODH 33 5704
ODH 34 5705
ODH 35 5706
ODH 36 5707
ODH 37 5708
ODH 38 5709
ODH 39 5710
ODH 40 5711
ODH 41 5712
ODH 42 5713
ODH 43 5714
ODH 44 5715
ODH 45 5716
ODH 46 5717
ODH 47 5718
ODH 48 5719
ODH 49 5720
ODH 50 5721
ODH 51 5722
ODH 52 5723
ODH 53 5724
ODH 54 5725
ODH 55 5726
ODH 56 5727
ODH 57 5728
ODH 58 5729
ODH 59 5730
ODH 60 5731
ODH 61 5732
ODH 62 5733
ODH 63 5734
ODH 64 5735
ODH 65 5736
ODH 66 5737
ODH 67 5738
ODH 68 5739
ODH 69 5740
ODH 70 5741
ODH 71 5742
ODH 72 5743
ODH 73 5744
ODH 74 5745
ODH 75 5746
ODH 76 5747
ODH 77 5748
ODH 78 5749
ODH 85 5750
ODH 85 5751
ODH 82 5752
ODH 83 5753
DH 279 5754
DH 319 5755
DH 318 5756
DH 280 5757
DH 202 5758
VC 481 5759
VC 1436-4 5760
VC 1335 5761
VC 166-14 5762
VC 929-2 5763
VC 929-3 5764
VC 1436-6 5765
VC 1436-7 5766
VC 1436-10 5767
VC 1436-9 5768
DH 21 337-340 5769
DH 21 337-340 5770
DH 21 337-340 5771
DH 21 337-340 5772
DH 21 337-340 5773
DH 21 337-340 5774
DH 21 337-340 5775
DH 21 337-340 5776
DH 21 337-340 5777
DH 21 337-340 5778
DH 21 337-340 5779
VC 96-1 5780
VC 1399 5781
Aanw. 1897, XLIV-1 5782
VC 117-15 5783
VC 365 5784
VC 1357 5785
Aanw. 1888, 9 o+p 5786
VC 117-1 5787
VC 1436-8 5788
VC 1117-24 5789
DH 197 5790
VC 117-9 5791
vervallen 5792
DH 263 5793
DH 264 5794
DH 265 5795
DH 266 5796
DH 267 5797
DH 268 5798
DH 269 5799
DH 270 5800
DH 271 5801
DH 272 5802
DH 273 5803
DH 274 5804
DH 275 5805
DH 276 5806
DH 277 5807
DH 278 5808
VC 777 5809
VC 166-8 5810
VC 639-1 5811
VC 635 5812
VC 1143 5813
VC 203 5814
VC 1117-161 5815
VC 117-10 5816
VC 1436-3 5817
Aanw. 1895, V-8 5818
Aanw. 1899, XIII-18 5819
VC 887 5820
DH 328 5821
DH 331 5822
VC 929-5 5823
Aanw. 1982, V-1 5824
- 5825
VC 117-11 5826
VC 117-5 5827
Aanw. 1893, 19 5828
VC 1358 5829
VC 627 5830
VC 627 5831
VC 627 5832
VC 627 5833
VC 627 5834
Aanw. 1862, V-291 5835
VC 166-9 5836
DH 320 5837
DH 321 5838
DH 322 5839
DH 323 5840
DH 324 5841
DH 325 5842
DH 326 5843
Aanw. 1923, II-1 5844
DH 327 5845
Aanw. 1909, I-1 5846
Aanw. 1909, I-1 5847
6114- 5848
VC 117-4 6115
Aanw. 1883, XVII-92 6116
VC 117-17 6117
VC 117-12 6118
VC 117-14 6119
Aanw. 1853, II-92 6120
Aanw. 1895, V-10 6121
Aanw. 1883, XVII-91 6122
Aanw. 1891, 24ij-2 6123
VC 824 6124
Munt 5 6125
Munt 6 6126
Munt 13 6127
Munt 7 6128
Munt 8 6129
Munt 12 6130
Munt 10 6131
Munt 1 6132
Munt 9 6133
Munt 11 6134
Munt 15 6135
Munt 14 6136
Aanw. 1899, XIII-13 6137
VC 1117-111 6138
VC 117-6 6139
VC 7-1 6l40
VC 483 6141
VC 117-16 6142
Aanw. 1890, 34a 6143
Aanw. 1890, 34b 6144
VC 7-2 6145
VC 7-5 6146
VC 619 6147
Aanw. 1899, XIII-9 6148
Aanw. 1899, XIII-10 6149
Aanw. 1899, XIII-11 6150
Aanw. 1908, LIII 6151
Aanw. 1909, XI 6152
DH 232 6153
DH 281 6154
DH 282 6155
DH 282a 6156
Aanw. 1895, V-7; VC 116-11 6157
VC 116-11 6158
VC 116-11 6159
VC 324-1 6160
Aanw. 1909, XXI-5 6161
VC 166-3 6162
VC 461 6163
VC 166-15 6164
VC 166-10 6165
Aanw. 1923, IV-3 6166
VC 1107-4 6167
VC 639-2 6168
VC 663-1 6169
VC 96-4 6170
VC 166-12 6171
VC 166-13 6172
DH 21 272 6173
DH 21 273 6174
DH 21 274 6175
DH 21 275 6176
DH 21 276 6177
DH 21 277 6178
DH 21 278 6179
DH 21 279 6180
DH 21 280 6181
DH 21 281 6182
DH 21 282 6183
DH 21 283 8184
DH 21 284 6185
DH 21 285 6186
DH 21 286 6187
DH 21 287 6188
DH 21 288 6189
DH 21 289 6190
DH 21 290 6191
DH 21 291 6192
DH 21 292 6193
DH 21 293 6194
DH 21 294 6195
DH 21 295 6196
DH 21 296 6197
DH 21 297 6198
DH 21 298 6199
DH 21 299 6200
DH 21 300 6201
DH 21 301 6202
DH 21 302 6203
DH 21 303 6204
DH 21 304 6205
DH 21 305 6206
DH 21 306 6207
DH 21 307 6208
DH 21 308 6209
DH 21 309 6210
DH 21 310 6211
DH 21 311 6212
DH 21 312 6213
DH 21 313 6214
DH 21 314 6215
DH 21 315 6216
DH 21 316 6217
DH 21 317 6218
DH 21 318 6219
DH 21 319 6220
DH 21 320 6221
DH 21 321 6222
DH 21 322 6223
DH 21 323 6224
DH 21 324 6225
DH 21 325 6226
DH 21 326 6227
DH 21 327 6228
DH 21 328 6229
DH 21 329 6230
DH 21 330 6231
DH 21 331 6232
DH 21 332 6233
DH 21 333 6234
DH 21 334 6235
DH 21 335 6236
DH 21 336 6237
DH 330 6238
DH 330 6239
DH 330 6240
DH 330 6241
DH 283 6242
DH 284 6243
DH 285 6244
DH 286 6245
DH 287 6246
DH 288 6247
DH 289 6248
DH 290 6249
DH 291 6250
DH 292 6251
DH 293 6252
DH 294 6253
DH 295 6254
DH 296 6255
DH 297 6256
DH 298 6257
DH 299 6258
DH 300 6259
DH 301 6260
DH 302 6261
DH 303 6262
DH 304 6263
DH 305 6264
DH 306 6265
DH 307 6266
DH 308 6267
DH 309 6268
DH 310 6269
DH 311 6270
DH 312 6271
DH 313 6272
DH 314 6273
DH 315 6274
DH 316 6275
DH 316 6276
DH 316 6277
DH 316a 6278
DH 317 6279
DH 317 6280
VC 1038 6281
VC 96-3 6282
VC 566-1 6283
VC 96-2 6284
VC 1039 6285
VC 566-2 6286
VC 566-3 6287
VC 565 6288
VC 1336 6289
VC 1148 6290
VC 116-5 6291
VC 1107-1 6292
VC 1107-2 6293
VC 1107-3 6294
VC 200 6295
VC 166-2 6296
VC 1308 6297
VC 1436-11 6298
VC 166-7 6299
VC 1163 6300
Aanw. 1902, XXXVI-120 6301
VC 827 6302
VC 117-2 6303
Aanw. 1905, XXXII-1 6304
Aanw. 1898, XXIV 6305
Aanw. 1898, XXIV 6306
VC 166-4 6307
Aanw. 1900, XXXII-15 6308
Aanw. 1900, XXXII-15 6309
Aanw. 1900, XXXII-15 6310
VC 117-3 6311
VC 166-6 6312
Aanw. 1897, XLIV-8 6313
VC 760c 6314
Aanw. 1895, V-17 6315
Aanw. 1895, V-19 6316
VC 7-3 6317
Aanw. 1923, IV, 2 6318
VC 663-2 6319
Aanw. 1890, 25e 6320
VC 7-4 6321
VC 1144 6322
PN Ridd 1 6323
PN Ridd 1 6324
PK Ridd 1 6325
VC 677 6326
VC 484 6327
DH 338 6328
DH 340 6329
DH 341 6330
DH 342 6331
DH 339 6332
SG 119 6333
VC 10 6334
PN S 1 6335
PN S 2 6336
PN S 3 6337
PN S 4 6338
PN S 5 6339
PN S 6 6340
PN S 7 6341
PN S 8 6342
PN S 9 6343
PN S 10 6344
PN S 11 6345
Aanw. 1895, V-9 6346
VC 929-1 6347
VC 929-4 6348
Aanw. 1899 XIII-4 6349
VC 752 6350
VC 324-2 6351
Munt 16 6352
DH 329 6353
DH 334 6354
DH 335 6355
DH 336 6356
DH 337 6357
VC 370-2 6358
VC 370-4 6359
VC 370-3 6360
VC 370-1 6361
VC 370-1 6362
VC 166-11 6363
VC 166-11 6364
Uit GB 4454 6365
Bl c-1 6366
Uit GB 4453a 6367
Uit GB 4453a 6368
6383- 6369
VC 1436-15 6384
Collectie charters CBG, R 228 6385
Aanw. 1895, V 6386
Aanw. 1895, V 6387
Aanw. 1895, V 6388
Aanw. 1895, V 6389
Aanw. 1895, V 6390
Aanw. 1895, V 6391
Aanw. 1895, V 6392
Aanw. 1895, V 6393
Inv. 13 6394
Inv. 18 6395
Inv. 14d 6396
Inv. 14a 6397
Inv. 14b 6398
Inv. 14c 6399
Inv. 24 6400
Inv. 24 6401
Inv. 19 6402
Inv. 19 6403
Inv. 21 6404
Inv. 20 6405
Inv. 25a 6406
Inv. 15a 6407
Inv. 15c 6408
Inv. 15b 6409
Inv. 16a 6410
Inv. 54a 6411
Inv. 54b 6412
Inv. 25 6413
Inv. 25 6414
Inv. 3a 6415
Inv. 3a 6416
Inv.142 6417
Inv. 38 6418
Inv. 38 6419
Inv. 38 6420
ODH 86 6421
Inv. 6 6422
P 1 6423
P 3 6424
P 4 6425
P 5a 6426
P 8 6427
P 6 6428
P 11a 6429
P 11b 6430
P 13 6431
P 14b 6432
P 15b 6433
P 15c 6434
P 17 6435
P 15a 6436
P 10 6437
P 11c 6438
P 14a 6439
P 18 6440
P 9d 6441
P 7b 6442
P 9a 6443
P 9c 6444
P 9b 6445
P 8b 6446
P 7a 6447
P 31 6448
Inv. 6 6449
Beschrijving van de series en archiefbestanddelen
- Algemeen, I
  - Punten van beschrijving, A
    Gedrukte punten van beschrijving bevinden zich in de gedrukte resoluties van de Staten van Holland (inv.nrs. 1-280 en 5001-5279).
    De bijlagen bij de punten van beschrijving na 1653 zijn opgenomen in de minuutresoluties van de Staten van Holland (inv.nrs. 404-1208).
    De bijlagen bij de punten van beschrijving werden romeins genummerd op de achterkant van het stuk.
    - "Punten van beschrijving", agenda's van vergaderingen van de Staten van Holland; met bijlagen., 1623-1625, 1627, 1631, 1632, 1635-1640, 1651, 1654, 1675; 1252a-1252u; 19 delen
      Op vrijwel alle stukken staat: overgedragen aan de secretaris Van der Wolff.
      Dit pak is incompleet, niet alle punten van beschrijving noch alle bijlagen bij punten van beschrijving zijn aanwezig.
      Deels in druk.
      Inventarisnummer 1252, thans gesplitst in 1252a-1252u, was genummerd Loketkas AA 1 no. 3.
      - Bijlagen 2, 3, 5 bij de punten van beschrijving voor de vergadering van 28 juni tot 5 augustus 1623, 1252a; 7 stukken en 1 katern
      - Bijlage 1 bij de punten van beschrijving voor de vergadering van 15 november tot 22 december 1623, 1252b; 1 stuk
      - Punten van beschrijving en bijlagen 2-6 voor de vergadering van 28 februari tot 3 april 1624, 1252c; 3 stukken en 2 katernen
      - Punten van beschrijving en bijlagen 1-7 voor de vergadering van 10 september tot 5 oktober 1624, 1252d; 1 omslag
      - Bijlagen 1 en 6 bij de punten van beschrijving voor de vergadering van 2 tot 20 december 1625, 1252e; 4 stukken
      - Bijlagen (niet genummerd) bij de punten van beschrijving voor de vergadering van 24 februari tot 3 april 1627, 1252f; 2 stukken en 4 katernen
        Eén bijlage gedrukt.
      - Bijlage 2 bij de punten van beschrijving voor de vergadering van 4 tot 23 december 1631, 1252g; 2 stukken
      - Punten van beschrijving en bijlagen (ongenummerd) voor de vergadering van 10 maart tot 7 april 1632, 1252h; 3 stukken
      - Bijlagen 2 en 3 bij de punten van beschrijving voor de vergadering van 9 tot 29 september 1632, 1252i; 3 stukken en 1 katern
      - Bijlagen 1-6 bij de punten van beschrijving voor de vergadering van 5 september tot 27 oktober 1635, 1252j; 8 stukken
      - Punten van beschrijving en bijlagen 1-3 voor de vergadering van 20 november tot 22 december 1636, 1252k; 5 stukken en 1 katern
      - Bijlagen 1, 2, 4-8 bij de punten van beschrijving voor vergadering van 9 juli tot 15 augustus 1637, 1252l; 1 omslag
      - Bijlagen 9, 10, 12 bij de punten van beschrijving voor de vergadering van 10 september tot 17 oktober 1637, 1252m; 7 stukken
      - Bijlagen 1-3, 5-7, 10, 11 bij de punten van beschrijving voor de vergadering van 30 juni tot 6 augustus 1638, 1252n; 1 omslag
      - Punten van beschrijving voor de vergadering van 14 juli tot 6 augustus 1639, 1252o; 1 katern
      - Bijlagen 1-3 bij de punten van beschrijving voor de vergadering van 21 oktober tot 4 november 1639, 1252p; 3 stukken en 1 katern
      - Bijlagen 2 en 3 bij de punten van beschrijving voor de vergadering van 1 tot 22 december 1639, 1252q; 3 stukken
      - Punten van beschrijving en bijlagen 1-6 voor de vergadering van 28 november tot 22 december 1640, 1252r; 5 stukken
      - Punten van beschrijving en bijlagen voor de vergadering van 7 november tot 22 december 1651, 1252s; 2 stukken en 1 katern
      - Bijlagen 1 en 2 bij de punten van beschrijving voor de vergadering van 24 november tot 19 december 1654, 1252t; 2 stukken
        Eén bijlage in het Frans. Zie ook inv.nr. 1253.
      - Gedeeltelijke klad-punten van beschrijving voor de vergadering van 20 maart tot 11 april 1675, 1252u; 2 stukken
        Eén stuk in druk met aantekeningen.
    - Register houdende de punten van beschrijving voor vergaderingen van de Staten van Holland, 1653 februari 18 - 1654 dec. 29; met de resoluties die over deze punten van beschrijving zijn genomen., 1653, 1654; 1253; 1 deel
    - Punten van beschrijving van vergaderingen van de Staten van Holland., 1601 okt. 22 en 1652 feb. 20; 5000; 2 stukken
  - Resoluties, B
    - Gedrukte resoluties, B.1
      - Eerste serie, B.1.1
        - Gedrukte resoluties van de Staten van Holland over de jaren 1524-1795, met tot 1621 ook de resoluties van de Gecommitteerde Raden., 1670-1795; 1-173, 175-280; 280 delen
          Voor indices zie: inv.nrs. 281-298, 1209-1225d, 5472-5522.
          Voor geheime resoluties zie: inv.nrs. 299-317, 1226-1250, 5466-5471 en de toelichting bij inv.nr 299-317.
          Een dubbele serie gedrukte resoluties bevindt zich in inv.nrs. 5001-5279.
          Bij Resolutie van de Staten van Holland van 20 september 1669 werd besloten de resoluties te laten drukken. Bij resolutie van Gecommitteerde Raden van 11 oktober 1669 werd besloten dat de resoluties vanaf 1524 zouden worden gedrukt door Jacobus Scheltus. Op de Statenvergadering van 27 april 1725 meldde de raadpensionaris, dat zich in de gedrukte resoluties "verscheyde en merckelijcke defecten" bevonden en dat verscheidene leden "niet behoorlijcks en compleetlijck" van exemplaren waren voorzien. Besloten werd de series van de leden aan te vullen en de leden te verzoeken het stadswapen op de banden te laten drukken om vervreemding te voorkomen. Op de vergadering van 13 september 1727 werd besloten dit - nog niet uitgevoerde - besluit, voor zover mogelijk ter uitvoering te brengen. Daar er niet genoeg exemplaren beschikbaar waren besloot men een nieuwe uitgave van 50 exemplaren te laten drukken. Deze tweede druk, die tot en met 1729 loopt, onderscheidt zich van de eerste door een beter soort papier en een betere letter, terwijl de paginering van de eerste druk in margine is medegedeeld. Van een werkelijke verbetering van de gebrekkige eerste uitgave blijkt echter weinig. (ontleend aan Japikse).
          Toen rond 1669 besloten werd de registers van resoluties te drukken, is men daarbij niet erg oordeelkundig te werk gegaan. Als basis werden afschriften van registers van net-resoluties gebruikt die rond 1656 vervaardigd waren. Deze registers waren echter niet afkomstig uit één serie en bevatten gedeeltelijk verschillende bestanden. Er waren namelijk verschillende registers aangelegd in de periode 1572-1621. Over één jaar was meestal vervaardigd:
          - een register van de resoluties volgens de punten van beschrijving (staatsgewijs, overenkomstig de tevoren aan de Ridderschap en steden toegestuurde agenda)
          - een register van overige Staten-resoluties én resoluties van Gecommitteerde Raden, samengevat onder de naam "particuliere zaken"
          - een register van resoluties over punten van beschrijving (staatsgewijs) én overige Staten-resoluties én resoluties van Gecommitteerde Raden.
          Bij het afschrijven rond 1656 van de resoluties tot 1621 is niet gelet op de inhoud van de registers. Dit heeft tot gevolg gehad dat uit de verschillende series delen zijn afgeschreven. Bij het drukken is niet gecontroleerd welke registers de meest volledige waren maar heeft men zonder meer de afschriften uit 1656 gebruikt.
          Dit houdt in, dat, waar de serie gedrukte resoluties over het geheel genomen toch al niet optimaal is, deze serie met des te grotere behoedzaamheid gebruikt moet worden voor de periode 1572-1621!
          Voor de fouten en gebreken voorkomend in deze serie zie: N. Japikse, Verslag van een onderzoek naar ongedrukte resolutiën der Staten van Holland na 1572, in: Bijdragen en Mededelingen van het Historisch Genootschap, deel 28 (1907), blz. LXXVIII-CXIII.
          - 1524 jan. 31 - 1543 dec. 28, 1
          - 1544 feb. 5 - 1549 dec. 30, 2
          - 1550 jan. 5 - 1554 dec. 29, 3
          - 1555 feb. 5 - 1556 dec. 17, 4
          - 1557 feb. 23 - 1558 okt. 25, 5
          - 1559 jan. 9 - 1560 dec. 16, 6
          - 1561 jan. 9 - 1562 feb. 26, 7
          - 1563 jan. 18 - 1566 dec. 31, 8
          - 1567 jan. 8 - 1570 dec. 13, 9
          - 1571 feb. 16 - dec. 31; 1574 aug. 25 - dec. 32, 10
            De geschreven registers over de periode 1572 - 25 augustus 1574 waren in de tijd dat de resoluties gedrukt werden al verloren.
            Slechts enkele plakkaten en ordonnanties van 1572 en 1573
          - 1575 jan. 2 - dec. 12, 11
          - 1576 jan. 14 - dec. 31, 12
          - 1577 jan. 1 - 1578 dec. 31, 13
            1577 sep. - 1578 juni ontbreekt
          - 1579 jan. 1 - dec. 24, 14
          - 1580 jan. 1 - dec. 31, 15
          - 1581 jan. 2 - dec. 23, 16
          - 1582 jan. 8 - dec. 29, 17
          - 1583 jan. 13 - dec. 31, 18
          - 1584 jan. 3 - dec. 29, 19
          - 1585 jan. 3 - dec. 28, 20
          - 1586 jan. 3 - dec. 22, 21
          - 1587 jan. 9 - dec. 29, 22
          - 1588 jan. 5 - dec. 31, 23
          - 1589 jan. 2 - dec. 30, 24
          - 1590 jan. 4 - dec. 28, 25
          - 1591 jan. 25 - 1592 nov. 16, 26
          - 1593 jan. 5 - dec. 14, 27
          - 1594 jan. 12 - dec. 29, 28
          - 1595 jan. 1 - dec. 28, 29
          - 1596 jan. 1 - dec. 31, 30
          - 1597 jan. 4 - dec. 30, 31
          - 1598 jan. 2 - dec. 30, 32
          - 1599 jan. 1 - dec. 31, 33
          - 1600 jan. 1 - dec. 31, 34
          - 1601 jan. 1 - dec. 31, 35
          - 1602 jan. 1 - dec. 31, 36
          - 1603 jan. 1 - dec. 30, 37
          - 1604 jan. 2 - dec. 28, 38
          - 1605 jan. 3 - dec. 28, 39
          - 1606 jan. 1 - dec. 30, 40
          - 1607 jan. 1 - dec. 22, 41
          - 1608 jan. 4 - dec. 9, 42
            Niet gelijk aan inv.nr. 43.
          - 1608 jan. 26 - dec. 30, 43
            Niet gelijk aan inv.nr. 42.
          - 1609 jan. 2 - dec. 23, 44
          - 1610 feb. 8 - apr. 8, 45
          - 1610 mei 21 - dec. 23, 46
          - 1611 feb. 23 - dec. 30, 47
          - 1612 jan. 3 - dec. 21, 48
          - 1613 mrt. 5 - 1616 dec. 29, 49
          - 1617 jan. 2 - dec. 30, 50
          - 1618 jan. 2 - dec. 29, 51
          - 1619 jan. 19 - dec. 30, 52
          - 1620 jan. 2 - dec. 23, 53
          - 1621 jan. 6 - dec. 22, 54
          - 1622 jan. 4 - dec. 22, 55
          - 1623 feb. 21 - dec. 22, 56
          - 1624 feb. 28 - dec. 21, 57
          - 1625 feb. 19 - dec. 20, 58
          - 1626 feb. 28 - dec. 21, 59
          - 1627 jan. 6 - dec. 22, 60
          - 1628 feb. 16 - dec. 20, 61
          - 1629 feb. 13 - dec. 22, 62
          - 1630 jan. 7 - dec. 21, 63
          - 1631 jan. 14 - dec. 23, 64
          - 1632 jan. 14 - dec. 23, 65
          - 1633 jan. 12 - okt. 8, 66
          - 1634 mrt. 11 - dec. 21, 67
          - 1635 feb. 13 - dec. 22, 68
          - 1636 jan. 23 - dec. 22, 69
          - 1637 jan. 10 - dec. 22, 70
          - 1638 feb. 16 - dec. 22, 71
          - 1639 jan. 18 - dec. 24, 72
          - 1640 feb. 22 - dec. 22, 73
          - 1641 jan. 9 - dec. 21, 74
          - 1642 jan. 14 - dec. 20, 75
          - 1643 jan. 14 - dec. 23, 76
          - 1644 jan. 18 - dec. 23, 77
          - 1645 jan. 12 - dec. 21, 78
          - 1646 feb. 13 - dec. 22, 79
          - 1647 jan. 4 - dec. 21, 80
          - 1648 jan. 8 - dec. 22, 81
          - 1649 jan. 14 - dec. 21, 82
          - 1650 jan. 12 - dec. 31, 83
          - 1651 jan. 2 - dec. 22, 84
          - 1652 jan. 10 - dec. 21, 85
          - 1653 jan. 9 - dec. 11, 86
          - 1654 jan. 27 - dec. 19, 87
          - 1655 jan. 13 - dec. 22, 88
          - 1656 feb. 22 - dec. 21, 89
          - 1657 jan. 10 - dec. 22, 90
          - 1658 jan. 16 - dec. 20, 91
          - 1659 jan. 15 - dec. 20, 92
          - 1660 jan. 20 - dec. 11, 93
          - 1661 mrt. 1 - dec. 3, 94
          - 1662 mrt. 1 - dec. 14, 95
          - 1663 feb. 28 - dec. 20, 96
          - 1664 mrt. 12 - dec. 20, 97
          - 1665 jan. 14 - dec. 19, 98
          - 1666 jan. 2 - dec. 22, 99
          - 1667 feb. 3 - dec. 22, 100
          - 1668 jan. 11 - dec. 21, 101
          - 1669 feb. 13 - dec. 21, 102
          - 1670 feb. 8 - dec. 20, 103
          - 1671 feb. 4 - dec. 24, 104
          - 1672 jan. 6 - dec. 31, 105
          - 1673 jan. 1 - dec. 23, 106
          - 1674 jan. 17 - dec. 24, 107
          - 1675 jan. 17 - dec. 22, 108
          - 1676 jan. 15 - dec. 19, 109
          - 1677 jan. 20 - dec. 22, 110
          - 1678 jan. 12 - dec. 19, 111
          - 1679 feb. 22 - dec. 23, 112
          - 1680 jan. 10 - dec. 21, 113
          - 1681 jan. 9 - dec. 31, 114
          - 1682 jan. 2 - dec. 18, 115
          - 1683 jan. 7 - dec. 31, 116
          - 1684 jan. 5 - dec. 23, 117
          - 1685 jan. 9 - dec. 22, 118
          - 1686 jan. 9 - dec. 23, 119
          - 1687 jan. 8 - dec. 23, 120
          - 1688 jan. 7 - dec. 31, 121
          - 1689 jan. 4 - dec. 23, 122
          - 1690 jan. 4 - dec. 30, 123
          - 1691 jan. 2 - dec. 20, 124
          - 1692 jan. 10 - dec. 25, 125
          - 1693 jan. 8 - dec. 19, 126
          - 1694 jan. 6 - dec. 18, 127
          - 1695 jan. 11 - dec. 24, 128
          - 1696 jan. 4 - dec. 22, 129
          - 1697 jan. 23 - dec. 21, 130
          - 1698 jan. 8 - dec. 24, 131
          - 1699 jan. 7 - juni 20, 132
          - 1699 juli 15 - dec. 31, 133
          - 1700 jan. 2 - dec. 30, 134
          - 1701 jan. 5 - dec. 14, 135
          - 1702 jan. 12 - dec. 22, 136
          - 1703 jan. 10 - dec. 22, 137
          - 1704 jan. 4 - dec. 31, 138
          - 1705 jan. 2 - dec. 31, 139
          - 1706 jan. 5 - dec. 24, 140
          - 1707 jan. 12 - dec. 31, 141
          - 1708 jan. 15 - dec. 21, 142
          - 1709 jan. 9 - dec. 21, 143
          - 1710 jan. 15 - dec. 20, 144
          - 1711 jan. 14 - dec. 19, 145
          - 1712 jan. 6 - dec. 29, 146
          - 1713 jan. 18 - dec. 23, 147
          - 1714 jan. 17 - dec. 15, 148
          - 1715 jan. 9 - dec. 21, 149
          - 1716 jan. 15 - dec. 31, 150
          - 1717 jan. 2 - dec. 31, 151
          - 1718 jan. 7 - dec. 24, 152
          - 1719 jan. 4 - dec. 21, 153
          - 1720 jan. 3 - dec. 14, 154
          - 1721 jan. 8 - dec. 19, 155
          - 1722 jan. 7 - dec. 19, 156
          - 1723 jan. 6 - dec. 31, 157
          - 1724 jan. 4 - dec. 22, 158
          - 1725 jan. 17 - dec. 31, 159
          - 1726 jan. 3 - dec. 31, 160
          - 1727 jan. 2 - dec. 5, 161
          - 1728 jan. 7 - juli 23, 162
          - 1728 aug. 11 - dec. 23, 163
          - 1728 aug. 11 - dec. 23, 164
            Dubbel van inv.nr. 163.
          - 1729 jan. 7 - dec. 16, 165
          - 1730 jan. 4 - juli 22, 166
          - 1730 aug. 9 - dec. 22, 166B
          - 1731 jan. 10 - dec. 20, 167
          - 1732 jan. 9 - dec. 5, 168
          - 1733 jan. 7 - mei 22, 169
          - 1733 juni 3 - dec. 23, 170
          - 1734 jan. 8 - dec. 15, 171
          - 1735 jan. 12 - dec. 22, 172
          - 1736 jan. 11 - dec. 15, 173
          - 1737 jan. 9 - dec. 21, 175
          - 1738 jan. 15 - dec. 20, 176
          - 1739 jan. 7 - dec. 23, 177
          - 1740 jan. 13 - dec. 23, 178
          - 1741 jan. 6 - dec. 23, 179
          - 1742 jan. 5 - dec. 29, 180
          - 1743 jan. 9 - dec. 7, 181
          - 1744 jan. 8 - dec. 10, 182
          - 1745 jan. 6 - dec. 31, 183
          - 1746 jan. 4 - dec. 24, 184
          - 1747 jan. 11 - dec. 23, 185
          - 1748 jan. 10 - juli 20, 186
          - 1748 juli 24 - dec. 14, 187
          - 1749 jan. 15 - aug. 2, 188
          - 1749 aug. 20 - dec. 24, 189
          - 1750 jan. 7 - dec. 23, 190
          - 1751 jan. 20 - juli 23, 191
          - 1751 aug. 11 - dec. 18, 192
          - 1752 jan. 12 - juni 2, 193
          - 1752 juli 12 - dec. 22, 194
          - 1753 jan. 17 - juli 7, 195
          - 1753 aug. 1 - dec. 8, 196
          - 1754 jan. 9 - sept 5, 197
          - 1754 sep. 25 - dec. 5, 198
          - 1755 jan. 15 - juni 28, 199
          - 1755 juli 2 - dec. 20, 200
          - 1756 jan. 14 - dec. 17, 201
          - 1757 jan. 12 - juli 30, 202
          - 1757 aug. 24 - dec. 22, 203
          - 1758 jan. 11 - juni 24, 204
          - 1758 juli 26 - dec. 29, 205
          - 1759 jan. 10 - juni 22, 206
          - 1759 juli 11 - dec. 31, 207
          - 1760 jan. 2 - juni 27, 208
          - 1760 juli 23 - dec. 31, 209
          - 1761 jan. 2 - juni 20, 210
          - 1761 juli 22 - dec. 31, 211
          - 1762 jan. 2 - mei 22, 212
          - 1762 juni 16 - dec. 31, 213
          - 1763 jan. 4 - juni 18, 214
          - 1763 juli 20 - dec. 31, 215
          - 1764 jan. 3 - dec. 31, 216
          - 1765 jan. 2 - dec. 31, 217
          - 1766 jan. 2 - dec. 19, 218
          - 1767 jan. 21 - juni 26, 219
          - 1767 juli 29 - dec. 18, 220
          - 1768 jan. 27 - dec. 3, 221
          - 1769 jan. 11 - mei 25, 222
          - 1769 juli 12 - dec. 22, 223
          - 1770 jan. 17 - juni 30, 224
          - 1770 juli 4 - dec. 21, 225
          - 1771 jan. 30 - juli 31, 226
          - 1771 aug. 28 - dec. 21, 227
          - 1772 jan. 22 - dec. 5, 228
          - 1773 jan. 13 - dec. 18, 229
          - 1774 jan. 12 - dec. 24, 230
          - 1775 jan. 18 - dec. 22, 231
          - 1776 jan. 17 - mei 18, 232
          - 1776 juli 17 - dec. 13, 233
          - 1777 jan. 15 - mei 23, 234
          - 1777 juli 16 - dec. 12, 235